臺灣新北地方法院刑事判決　　　　 110年度審交簡上字第10號
上　訴　人　羅弘智
即　被　告　　　　

上列上訴人即被告因過失傷害案件，不服本院中華民國109 年12
月31日109年度審交簡字第317號第一審刑事簡易判決（起訴案號
：109年度調偵字第2788號），提起上訴，本院管轄之第二審合
議庭判決如下：
    主  文
原判決撤銷。
羅弘智犯過失傷害罪，處拘役貳拾日，如易科罰金，以新臺幣壹
仟元折算壹日。
    事  實
一、羅弘智於民國108 年8 月19日0 時9 分許，駕駛車牌號碼00
    00- L5號自用小客貨車（下稱A 車），沿新北市板橋區南雅
    南路1 段往縣民大道方向行駛，行經南雅南路1 段與南雅西
    路1 段路口前欲左轉時，理應注意遵守道路交通標誌、標線
    、號誌之指示行駛，另汽車行駛至交岔路口時，轉彎車應讓
    直行車先行，而該路段行車管制號誌正常運作，且當時夜間
    有照明、柏油路面、無缺陷、無障礙物、視距良好，並無不
    能注意之情形，竟疏未遵守道路交通標線及讓後方直行車先
    行，自新北市○○區○○○路0 段000 號前橫越分向限制線
    提前左轉，致同向後方騎乘車牌號碼000-000 號普通重型機
    車（下稱B 車）之江淑蘭，因羅弘智上開疏失而煞車不及且
    無法閃避，致與A 車發生碰撞，使騎乘B 車之江淑蘭人車倒
    地，並因此受有右腳第5 趾近端指節骨折之傷害。羅弘智於
    肇事後停留現場，在有偵查犯罪職權之公務員或機關知悉其
    犯行前，即向據報前來現場處理之警員承認肇事並接受裁判
    。
二、案經江淑蘭訴由新北市政府警察局板橋分局報告臺灣新北地
    方法院檢察署檢察官偵查起訴。
    理  由
一、訊據被告羅弘智對於上揭事實坦承不諱，核與告訴人江淑蘭
    於警詢、偵查中之指述相符合，並有卷附亞東紀念醫院診斷
    證明書、道路交通事故現場圖、道路交通事故調查報告表㈠
    、㈡、道路交通事故談話紀錄表（自首）、現場照片12張在
    卷可稽，足認被告上開任意性自白核與事實相符，堪以採信
    。
二、按汽車駕駛人理應注意遵守道路交通標誌、標線、號誌之指
    示行駛，另汽車行駛至交岔路口時，轉彎車應讓直行車先行
    ，而該路段行車管制號誌正常運作，且當時夜間有照明、柏
    油路面、無缺陷、無障礙物、視距良好，並無不能注意之情
    形，此有上開道路交通事故調查報告表㈠在卷可參，被告視
    線自屬清晰無礙，應無不能注意之情事，然其於行駛過程中
    ，竟疏未遵守道路交通標線及讓後方直行車先行，自新北市
    ○○區○○○路0段000號前橫越分向限制線提前左轉，致同
    向後方騎乘B車之告訴人，因被告上開疏失而煞車不及且無
    法閃避，致與A車發生碰撞，被告就本案事故之發生自有過
    失。被告因上開過失致釀事故，並導致告訴人受有前揭傷害
    ，其過失行為與告訴人所受之傷害間，當具有相當之因果關
    係。綜上，本案事證明確，被告犯行洵堪認定，應依法論科
    。
三、應適用之法律、科刑審酌事由及撤銷改判之理由：
  ㈠核被告所為，係犯刑法第284 條前段之過失傷害罪。
  ㈡被告於肇事後停留現場，在有偵查犯罪職權之公務員或機關
    知悉其犯行前，即向據報前來現場處理之警員承認肇事，此
    有上開道路交通事故談話紀錄表在卷可查，被告所為合於自
    首之要件，爰依刑法第62條前段之規定，減輕其刑。
  ㈢原審以被告有上開犯行事證明確，予以論罪科刑，固非無見
    。惟查，被告於原審判決後，已與告訴人達成調解，且已依
    約全額給付予告訴人等情，業經告訴人於本院準備程序中陳
    述明確，並有調解筆錄附卷可佐，足見被告犯罪後態度、告
    訴人所受損害是否業經填補等量刑因子，與原審判決時已有
    不同，而為原審所不及知。從而，被告以其已與告訴人達成
    和解，請求從輕量刑為由提起上訴，為有理由，自應由本院
    予以撤銷改判。
  ㈣爰審酌被告於上揭時、地駕駛車輛，有上揭事實欄所載之過
    失，並致告訴人受有上開傷害，應予非難；惟念被告犯後始
    終坦承過失犯行，並已與告訴人達成和解、賠償完畢，業如
    上述，足認被告犯後態度良好，併參以其於本院審理時自陳
    國中肄業、從事裝潢業，月入五、六萬元，有父母需扶養等
    家庭生活狀況，暨被告之過失情節、素行及告訴人所受傷勢
    等一切情狀，量處如主文第2 項所示之刑，並諭知易科罰金
    之折算標準。
  ㈤末按刑法第74條第１項規定，受2 年以下有期徒刑、拘役或
    罰金之宣告，而有下列情形之一，認以暫不執行為適當者，
    得宣告2 年以上5 年以下之緩刑，其期間自裁判確定之日起
    算：一、未曾因故意犯罪受有期徒刑以上刑之宣告者。二、
    前因故意犯罪受有期徒刑以上刑之宣告，執行完畢或赦免後
    ，5 年以內未曾因故意犯罪受有期徒刑以上刑之宣告者。然
    查，被告前曾因販賣第二級毒品、施用第二級毒品等罪名，
    分別經臺灣高等法院以101 年度上訴字第3598號判決有期徒
    刑4年6月確定，本院102年度簡字第5860號判決有期徒刑4月
    確定，二罪併執行至105年7月20日縮短刑期假釋出監，至10
    7年2月3日期滿，假釋未經撤銷，執行完畢，此有臺灣高等
    法院被告前案紀錄表在卷足稽，其本件犯罪時間為108年8月
    19日，距前故意犯罪所受有期徒刑宣告，執行完畢未滿5年
    ，於緩刑之規定條件不符，所請併予宣告緩刑云云，即難准
    許，併此敘明。
據上論斷，應依刑事訴訟法第455 條之1 第1 項、第3 項、第36
9 條第1 項前段、第364 條、第299 條第1 項前段，刑法第284
條前段、第62條、第41條第1 項前段，刑法施行法第1 條之1 第
1 項，判決如主文。
本案經檢察官江祐丞提起公訴，檢察官盧祐涵到庭執行職務。
中    華    民    國   110    年    11    月    26    日
                刑事第二十五庭審判長法官 白光華
                                    法官 曾淑娟
                                    法官 王綽光
上正本證明與原本無異。
不得上訴。
                                    書記官  王嘉蓉
中    華    民    國   110    年    11    月    29    日